臺灣高等法院刑事判決　　　　　　　 100年度上訴字第3026號
　上　訴　人　臺灣宜蘭地方法院檢察署檢察官
　被　　　告　曾家輝
　選任辯護人　曾文杞律師
上列上訴人因被告違反毒品危害防制條例案件，不服臺灣宜蘭地
方法院100年度訴字第248號，中華民國100年8月29日第一審判決
（起訴案號：臺灣宜蘭地方法院檢察署100 年度偵字第1306號）
，提起上訴，本院判決如下：
    主  文
原判決關於曾家輝被訴販賣第二級毒品部分撤銷。
曾家輝販賣第二級毒品，未遂，處有期徒刑年陸月。
其他上訴駁回。
    事  實
一、曾家輝明知安非他命係毒品危害防制條例第2條第2項第2 款
    所列管之第二級毒品，不得非法持有、販賣，於民國（下同
    ）95年8月7日下午4 時27分許，因賴世偉欲施用第二級毒品
    安非他命，即以門號0000000000號行動電話撥打至曾家輝當
    時所持用、門號為0000000000號之行動電話，詢問曾家輝當
    時人在何處、並以「1 克拉、鑽石」等暗語詢問有無安非他
    命可購買，曾家輝遂萌生販賣第二級毒品安非他命以資營利
    之犯意，於電話中應允並約定交易時間在當日晚上7、8時許
    ，以此達成，於上揭時間，在南方澳進安宮附近，由賴世偉
    向曾家輝購買安非他命1 克4000元之合意。嗣曾家輝因故未
    依約前往上開約定之地點以完成交易而未遂。後經警依所實
    施之通訊監察，始循線查知上情。
二、案經宜蘭縣政府警察局蘇澳分局報請臺灣宜蘭地方法院檢察
    署檢察官偵查起訴。
    理  由
壹、證據能力部分
(一)按被告以外之人於審判外之言詞或書面陳述，除法律有規定
    者外，不得作為證據，刑事訴訟法第159條第1項定有明文。
    證人吳滄文、賴世偉於警詢中所為陳述，為被告以外之人於
    審判外之陳述，屬傳聞證據，被告之辯護人於本院審理時就
    該等供述之證據能力提出爭執，而復查無得例外取得證據能
    力之法律依據，前開證據方法應予排除，不得作為本案證明
    被告有罪之依據。
(二)又被告以外之人於審判外之陳述，雖不符前四條之規定，而
    經當事人於審判程序同意作為證據，法院審酌該言詞陳述或
    書面陳述作成時之情況，認為適當者，亦得為證據；當事人
    、代理人或辯護人於法院調查證據時，知有第159條第1項不
    得為證據之情形，而未於言詞辯論終結前聲明異議者，視為
    有前項之同意；刑事訴訟法第159條之5定有明文。查，除前
    開證據之外，本判決下列認定事實所引用之證據資料（包含
    人證與文書證據、物證等證據），並無證據證明係公務員違
    背法定程序所取得；而檢察官、被告及辯護人對本院提示之
    卷證，亦均表示對於證據能力沒有意見而未爭執，且迄至言
    詞辯論終結前亦未再聲明異議，本院審酌上開證據資料製作
    時之情況，尚無違法不當或證明力明顯過低之瑕疵，亦認以
    之作為證據，應屬適當。
貳、有罪部分：
一、訊據被告曾家輝坦承有於上開時間接獲證人賴世偉所撥打之
    電話，95年8月7日之通話內容係證人賴世偉向其要安非他命
    等事實，惟否認有何販賣第二級毒品予賴世偉之犯行，辯稱
    ：賴世偉打電話給我，是他想找人拿毒品，我曾經向他說有
    毒品來源，他就找上我，但我沒有毒品，95年8月7日當天也
    沒有賣毒品給賴世偉云云。惟查：
(一)按證人賴世偉於偵查中證稱：我有向曾家輝買安非他命。係
    自95年8、9月間開始，最後1 次購買的時間是95年11月中旬
    。有時是他用0000000000號電話打電話給我，有時是我打電
    話給他，我跟他說，我要1 克的鑽石，有時是說要酒。鑽石
    及酒都是指安非他命，1克就是1公克。（問：在何地交易？
    ）均在南方澳進安宮。都是他本人將毒品拿給我的。前後交
    易有5、6次。監聽譯文是我與他的通話內容云云（見96年度
    偵字第2751號卷第29、30頁），嗣於另案原審即臺灣宜蘭地
    方法院97年度訴字第9 號案件審理時到庭證稱：（問：你跟
    被告之間有無毒品交易？）我曾拜託他，因為我知道他有關
    係，所以就拜託他幫我拿毒品安非他命，時間大概是在95年
    8、9月份…95年8月7日這通電話是在講安非他命的事情，但
    是他沒有拿給我。（問：你跟他說要買1 公克的安非他命？
    ）是的云云（見臺灣宜蘭地方法院97年度訴字第9 號第67至
    69頁），互核證人賴世偉上揭所述，雖就向被告購買毒品之
    部分細節，其陳述稍有出入，惟證人賴世偉始終證述安非他
    命之來源係被告曾家輝，95年8月7日之電話係要向被告索取
    安非他命，此被告亦坦承95年8月7日之電話係證人賴世偉向
    其索取安非他命，復參諸卷附被告所持用門號0000000000號
    行動電話，於95年8月7日下午4 時27分44秒許之通訊監察譯
    文內容為：「Ａ（指賴世偉，以下均同）：人呢？在這邊嗎
    ？Ｂ（指被告曾家輝，以下均同）：台北。怎樣？Ａ：什麼
    時候要回來？Ｂ：你要辦嗎？辦多少？Ａ：1 克拉。鑽石的
    ，要美的喔。Ｂ：好啦。7、8點左右。Ａ：好。」，有該通
    訊監察譯文附卷可參（見宜蘭縣警察局蘇澳分局警澳偵字第
    0965101634號卷第48頁），證人賴世偉於電話中確有以暗語
    提及「1 克拉。鑽石。要美的喔」等有關毒品交易之標的、
    數量等內容，被告並答稱：「好啦。7、8點左右。」，茲證
    人賴世偉就其如何向被告購得毒品、毒品交易之地點、方式
    及譯文內容之術語均闡釋明確如上，而被告亦不否認證人賴
    世偉所指「1 克拉。鑽石」係指毒品安非他命，並稱：伊與
    賴世偉沒有仇恨（見96年偵字第2751號卷第115 頁、本院卷
    100年11月2日準備程序筆錄第2 頁），是證人賴世偉應無故
    意誣陷被告之虞，其所為上開指、證述，自堪採信。而按毒
    品交易常以交易者相互間知曉之暗語為之，依被告與證人賴
    世偉上揭通訊監察譯文，雖未言明毒品價格及約定地點，然
    觀諸被告於本院審理時，經審判長問：「譯文中，賴世偉打
    電話跟你說『1 克拉。鑽石，要美的喔』，你說『好啊』，
    當中的1 克安非他命，你要向賴世偉拿多少錢？」，被告答
    稱：我原要拿4000元等語（見本院100 年11月16日審判程序
    筆錄第7 頁），足見被告與證人賴世偉間，就電話中以暗語
    提及之1 克安非他命之價格，雙方已存有一定之默契，另參
    諸證人賴世偉上揭於偵查中所述，與被告之交易地點均在南
    方澳進安宮，亦足見被告與證人賴世偉就交易地點亦已有所
    認知，而被告與證人賴世偉於電話中既已就毒品交易之標的
    、數量、價格及地點等內容均達成合意，其等確已達成販售
    毒品安非他命之合意甚明。
(二)而按刑法上犯罪類型為「販賣」者之既、未遂，以買賣標的
    物已否交付為區分標準，如僅就買賣之意思表示一致，而尚
    未交付標的物時，應論以販賣未遂（最高法院89年台上字第
    2798號判決意旨參照）。茲依上所述，被告與證人賴世偉固
    有於電話中達成由被告販售1 克安非他命4000元之合意，惟
    證人賴世偉於另案原審即臺灣宜蘭地方法院97年度訴字第 9
    號案件審理時證稱：當天沒有拿到毒品等語（見臺灣宜蘭地
    方法院97年度訴字第9 號第68頁），被告復堅稱：當天沒有
    拿毒品給賴世偉云云，而依卷附上開通訊監察譯文內容亦無
    從得知交易之雙方是否於當日晚上7、8時許確已到達約定地
    點，並完成毒品交付及支付價金等情，本於罪疑唯輕有利被
    告原則，應認被告未實際與證人賴世偉完成毒品交易，應屬
    未遂。至公訴人提出被告與證人賴世偉嗣於95年8月8日凌晨
    0 時52分許之通訊監察譯文，據以佐證被告有於95年8月7日
    販賣安非他命予證人賴世偉之犯行，然依被告所持用門號00
    00000000號行動電話，於95年8月8日凌晨0 時52分許之通訊
    監察譯文內容為：「Ｂ：你有要先幫他出錢嗎？Ａ：多少？
    Ｂ：4張。Ａ：這個要4張，但是那各電話不曉得會不會通。
    Ｂ：喲。Ａ：應該是會，再過來颱風沒有出港，明天不然後
    天，好啦。Ｂ：好喲。Ａ：對，不然（來）我店這邊。Ｂ：
    好，那我過去。Ａ：馬上來，我一拿到我就要回家。」，有
    該通訊監察譯文附卷可參（見宜蘭縣警察局蘇澳分局警澳偵
    字第0965101634號卷第48頁），其中並無關於毒品種類之暗
    語或代號，而雙方於電話中雖提及「4 張」，惟能否率行解
    讀為安非他命交易之金額，亦非無疑，又被告與證人賴世偉
    於95年8月7日下午4 時27分44秒許之通話內容，係證人賴世
    偉向被告表示要1 克之安非他命，經被告應允後，雙方約定
    於當日晚上7、8時許碰面，然觀諸上開95年8月8日凌晨0 時
    52分許之通話內容，已逾原所約定交易之時間甚久，且依被
    告所稱：「你有要先幫他出錢嗎？」，似指另有被告與證人
    賴世偉以外之第三人，稽諸前開2 通之通訊內容，顯非商討
    相同事件，要難逕行推論係被告與證人賴世偉於95年8月7日
    通話後，經達成買賣毒品合致之意因而前往交易，並完成交
    易行為，一併敘明。
(三)按販賣安非他命係違法行為，非可公然為之，且有其獨特之
    販售通路及管道，復無公定價格，容易增減分裝之份量，而
    每次買賣之價量，可能隨時依雙方關係深淺、資力、需求量
    及對行情之認知、來源是否充裕、查緝鬆嚴、購買者被查獲
    時供述購買對象之可能風險評估等，而異其標準，非可一概
    而論，本件被告既否認有上揭販賣安非他命之事實，本院自
    無從查得其原欲販入安非他命之真正價格及其是否因非法販
    賣安非他命予證人賴世偉而預期獲得具體利潤之金額為若干
    ，然按近年來政府為杜絕毒品之氾濫，對於查緝施用及販賣
    毒品之工作，無不嚴加執行，販賣毒品罪又係重罪，設若無
    利可圖，衡情一般持有毒品之人當無輕易將所持有之安非他
    命轉讓他人而甘冒於再次向他人購買時，而有被查獲移送法
    辦之危險之理，且安非他命可任意分裝或增減其份量，而每
    次買賣之價量，亦隨時隨雙方關係之深淺、當時之資力、需
    要程度及對行情之認知等因素而為機動地調整，因之販賣之
    利得，除經坦承犯行，或帳冊價量均臻明確外，委難察得實
    情，職是之故，縱未確切查得販賣賺取之實際差價，但除別
    有事證，足認係按同一價格轉讓，確未牟利外，尚難執此即
    認非法販賣之事證有所不足，致知過坦承者難辭重典，飾詞
    否認者反得逞僥倖，而失情理之平。而被告與證人賴世偉間
    並無特殊情誼或至親關係，被告竟費心自甘承受重典，涉險
    欲為證人賴世偉取得安非他命，當有牟利之圖。是被告與賴
    世偉就販賣安非他命既已達成合意，被告當有營利之意圖，
    應可認定。又被告前因販賣「安非他命」之犯行，業經本院
    以97年度上訴字第3930判決判處有期徒刑，並經最高法院以
    99年度台上字第7593號判決上訴駁回確定，有本院被告前案
    紀錄表在卷可稽，且被告於本案與證人賴世偉均稱「鑽石」
    即係「安非他命」，是認被告於本案販賣之毒品確係「安非
    他命」，並非「甲基安非他命」，附此敘明。
  綜上，被告曾家輝所辯各節，要係卸責之詞，事證明確，被告
  販賣安非他命未遂之犯行，堪以認定。
二、查被告行為後，毒品危害防制條例部分條文業於98年5 月20
    日修正公布，自98年5 月22日起施行。有關毒品危害防制條
    例第4條第2項之販賣第二級毒品罪法定本刑之規定，修正前
    係規定「製造、運輸、販賣第二級毒品者，處無期徒刑或 7
    年以上有期徒刑，得併科新臺幣7 百萬元以下罰金」，修正
    為「製造、運輸、販賣第二級毒品者，處無期徒刑或7 年以
    上有期徒刑，得併科新臺幣1 千萬元以下罰金」，經比較修
    正前、後之規定，販賣第二級毒品罪之法定本刑，就罰金刑
    部分由修正前之得併科新臺幣7 百萬元以下罰金，提高為得
    併科新臺幣1 千萬元以下罰金，以修正前之規定有利於被告
    ，自應適用修正前毒品危害防制條例第4 條第2項、第6項之
    規定有利於被告。
三、被告曾家輝與證人賴世偉既已就毒品交易之標的、數量、價
    額、交易之地點等內容達成合意，顯已屬著手販賣第二級毒
    品之實行而不遂，核其所為，係犯修正前毒品危害防制條例
    第4 條第2項、第6項之販賣第二級毒品未遂罪。被告曾家輝
    已著手販賣第二級毒品行為之實行，嗣因故未能交付毒品，
    其犯罪尚屬未遂，爰依刑法第25條第2 項之規定，按既遂犯
    之刑度，減輕其刑。公訴意旨認上開犯行已達既遂程度，容
    有誤會，惟因行為既遂、未遂係犯罪狀態之不同，而非處罰
    之獨立規定，不生變更法條之問題，附此敘明。原審就被告
    上揭犯行，未詳加調查，細心勾稽，逕就被告為無罪之諭知
    ，尚有未洽。檢察官上訴意旨執此指摘原審此部分判決被告
    無罪係屬不當，非無理由，是原判決就此部分既有可議，自
    應由本院予以撤銷改判。爰審酌被告曾家輝之素行、犯罪之
    動機、目的、手段，明知毒品對於人體有莫大之牆害，猶為
    貪圖一己之私利，販賣毒品予他人牟利，嚴重危害國民身心
    健康及社會風氣，惟所販賣之對象僅一人，且交易並未完成
    ，及犯罪後之態度等一切情狀，爰量處如主文第2 項所示之
    刑。至門號0000000000號之行動電話（含SIM 卡一張），雖
    屬被告為毒品交易所用之聯絡工具，然門號0000000000號SI
    M卡1張，於95年間之申請登記名義人並非被告，業據被告供
    述明確，復有遠傳資料查詢單附於本院卷可稽，被告並稱：
    因為我的手機故障，綽號「空ㄟ」的人拿該支手機（含 SIM
    卡一張）借我使用…手機應該已經丟掉等語（見96年偵字第
    2751號卷第50頁背面、本院卷100年11月2日準備程序筆錄第
    4 頁），此外復查無證據證明上開之物係被告所有，亦均非
    違禁物，自不為沒收之諭知。又本案係販賣未遂，交易尚未
    完成，被告因此尚無所得，當無沒收犯罪所得之問題，附此
    敘明。
、無罪部分：
一、公訴意旨略以：被告曾家輝明知海洛因為毒品危害防制條例
    所規定之第一級毒品，不得販賣，竟基於販賣圖利之犯意，
    於95年8月5日，在宜蘭縣五結鄉，以1千5百元之金額，販賣
    海洛因予吳滄文1 次。嗣經依曾家輝所持有之0000000000號
    行動電話通訊監察譯文內容而循線查獲上情。因認被告曾家
    輝涉犯毒品危害防制條例第4條第1項之販賣第一級毒品罪嫌
    云云。
二、按犯罪事實應依證據認定之，無證據不得認定犯罪事實；不
    能證明被告犯罪者，應諭知無罪之判決，刑事訴訟法第 154
    條第2 項及第301條第1項，分別定有明文。次按認定不利於
    被告之事實，須依積極證據，苟積極證據不足為不利於被告
    事實之認定時，即應為有利於被告之認定，更不必有何有利
    之證據；又事實之認定，應憑證據，如未能發現相當證據，
    或證據不足以證明，自不能以推測或擬制之方法，以為裁判
    基礎；被告否認犯罪事實所持之辯解，縱屬不能成立，仍非
    有積極證據足以證明其犯罪行為，不能遽為有罪之認定。而
    刑事訴訟法上所謂認定犯罪事實之積極證據，係指適合於被
    告犯罪事實之認定之積極證據而言，雖不以直接證據為限，
    間接證據亦包括在內；然而無論直接或間接證據，其為訴訟
    上之證明，須於通常一般之人均不致有所懷疑，而得確信其
    為真實之程度者，始得據為有罪之認定，倘其證明尚未達到
    此一程度，而有合理之懷疑存在時，致使無從形成有罪之確
    信，根據「罪證有疑，利於被告」之證據法則，即不得遽為
    不利被告之認定（最高法院30年上字第816號、29年上字第3
    105 號、30年上字第1831號、40年台上字第86號及76年台上
    字第4986號判例意旨參照）。次按施用毒品者，其所稱向某
    人購買之供述，須補強證據以擔保其供述之真實性。良以施
    用毒品者其供述之憑信性本不及於一般人，況施用毒品者其
    供出來源，因而破獲者，法律復規定得減輕其刑，其有為偵
    查機關誘導、或為邀輕典而為不實之陳述之可能，其供述之
    真實性自有合理之懷疑。而茲所謂補強證據，指其他有關證
    明施用毒品者之關於毒品交易之供述真實性之相關證據而言
    ，必須與施用毒品者關於毒品交易之供述，具有相當程度之
    關連性，而足使一般人對施用毒品者關於毒品交易之供述，
    並無合理之懷疑存在，而得確信其為真實，始足當之（最高
    法院94年度臺上字第2033號判決意旨參照）。又關於施用毒
    品者其所稱向某人購買毒品之供述，必須補強證據佐證，係
    指毒品購買者之供述縱使並無瑕疵，仍須補強證據佐證而言
    ，以擔保其供述之真實性。若毒品購買者之供述證據，本身
    已有重大瑕疵，依嚴格證明之法則，苟已無法憑為犯罪事實
    之認定時，自無再論補強證據之必要，其理甚明（最高法院
    95年度臺上字第6850號判決意旨可為參照）。
三、本件公訴人認被告曾家輝涉有上開犯行，無非係以證人即
    施用毒品者吳滄文之證述，被告曾家輝與證人吳滄文於95
    年8月5日之通訊監察譯文1份等為其論據。
四、訊據被告曾家輝固坦承卷附門號0000000000號行動電話，於
    95年8月5日之通訊監察譯文係其與證人吳滄文之通聯紀錄，
    惟堅詞否認有何販賣第1 級毒品之犯行，辯稱：我沒有在95
    年8月5日販賣海洛因給吳滄文，不知道為何吳滄文在警詢、
    偵查會說我有賣毒品給他，後來吳滄文在法院審理時也否認
    有向我買毒品云云。經查：
(一)證人吳滄文於偵查中固證稱：95年5、6月開始向曾家輝購買
    毒品海洛因，最後1 次購買的時間是95年10月中旬。交易方
    式是我用 000-0000號電話打0000-000000號電話聯絡曾家輝
    ，跟他說我要女生，數量1張或1張半，女生就是指海洛因，
    1 張或1張半就是1千元或1千5百元之意。向他買過7、8次，
    只有5、6次是交易完成，交易地點是他拿來我的住處給我。
    對於監聽譯文之內容沒有意見等語在卷（見96年度偵字第27
    51號卷第15頁），惟於另案原審即臺灣宜蘭地方法院97年度
    訴字第9 號案件審理時到庭證稱：毒品來源是跟一個女生拿
    的，是曾家輝的朋友，她送到我家…（問：為何於警詢、偵
    查中陳述95年5、6月間開始向曾家輝買海洛因？）我自己也
    不清不楚的，想要趕快離開。於警詢、偵查中所言不實在。
    當時毒癮發作，想趕快回去。（提示95年8月5日的監聽譯文
    內容）這是我與曾家輝的對話，我是要海洛因，當時那個女
    生在他那邊，她的綽號是「飛機」，我是要跟「飛機」買，
    因為我只知道曾家輝的電話，所以打電話問曾家輝比較快云
    云（見臺灣宜蘭地方法院97年度訴字第9 號第125至131頁）
    ，證人吳滄文嗣否認有向被告購買毒品乙事，可見其就海洛
    因究係向何人購得乙事，先後所述顯屬不一，得否採為被告
    販賣海洛因毒品犯行之證據，已非無疑，再者，細譯證人吳
    滄文上揭於偵查中所述，證人吳滄文於偵查中稱：有向被告
    購買毒品海洛因7、8次，只有5、6次是交易完成云云，然證
    人吳滄文並未就其究於何時、何地、以若干價格完成交易，
    或未完成交易等情詳為敘明，則其於「95年8月5日」是否確
    已向被告購得海洛因並已交付被告買賣價金等情，實均有未
    明。
(二)卷附被告所持用門號0000-000000 號行動電話，於95年8月5
    日下午5時40分37秒許及同日晚上9時24分58秒許，與證人吳
    滄文之通訊監察譯文內容為：「Ａ（指吳滄文，以下均同）
    ：哥，要1 張半。Ｂ（指被告曾家輝，以下均同）：你人在
    哪裡？Ａ：我在家裡。Ｂ：我人在雞腸這邊。Ａ：那我過去
    。Ｂ：你來五結，到五結農民這邊。Ａ：好，那我現在過去
    。」、「Ａ：哥，他又嫌太少了。Ｂ：後來呢？Ａ：他說不
    要了，要找別人。Ｂ：好。Ａ：我都沒動喔。Ｂ：好。」，
    有該通聯譯文附卷可參（見宜蘭縣警察局蘇澳分局警澳偵字
    第0965101634號卷第36頁），其中並無關於毒品種類之暗語
    或代號，而雙方於電話中雖提及「1 張半」，惟能否率行解
    讀為海洛因交易之金額，亦非無疑，自難單憑該通聯譯文內
    容即遽認被告當日係為海洛因之交易或已完成販賣海洛因予
    證人吳滄文之犯行，再者，茍前開2 通之通訊內容係指涉同
    一事件，依第2 通之通訊內容顯示，證人吳滄文既稱：『Ａ
    ：他說不要了，要找別人。』、『Ａ：我都沒動喔。』等語
    ，顯然證人吳滄文與被告間並非「交易」之當事人，而另有
    該「他人」之存在，則該日是否確有毒品交易？交易雙方係
    被告與該「他人」，又或係證人吳滄文與該「他人」？均值
    存疑，自難逕為被告不利之認定。
(三)綜上，被告既堅詞否認有販賣海洛因予證人吳滄文，而證人
    吳滄文上開於偵查中所述有向被告購買海洛因等情，復有上
    揭可議之處，另上開通訊監察譯文內容亦僅能證明證人吳滄
    文有於上揭時間以電話聯繫被告，並無從據以佐證證人吳滄
    文上揭於偵查中指證述有向被告拿取海洛因乙事，亦無從證
    明被告與證人吳滄文有於電話中達成買賣海洛因之「合意」
    或被告確有交付海洛因予證人吳滄文等情，是以檢察官指訴
    被告於上開時地販賣海洛因予證人吳滄文之犯行，即無從證
    明。
(四)至被告就何以於上開時間與證人吳滄文通話，於警詢及偵查
    中固均未稱吳滄文係透過其向綽號「飛機」者購買等情（見
    96年度偵字第2751號第50頁背面、第51頁、第90頁、第 116
    頁），嗣於法院審理時則改稱：吳滄文不知「飛機」電話，
    打電話給我，是要我幫他問「飛機」毒品的事云云（見原審
    卷第51、52頁），前後所辯並不相同，惟縱認被告就此部分
    所述不實，然被告並無自證無罪之義務，而檢察官對於起訴
    之犯罪事實，本應負提出證據及說服之實質舉證責任，本件
    既查無何積極證據足資證明被告與證人吳滄文上揭通話紀錄
    係為交易海洛因乙事，亦無證據證明被告有與證人吳滄文碰
    面完成海洛因之交易，已如前述，則縱被告所持上揭辯解與
    事實不符，而無可取，然亦不得因此資為反證其犯罪之論據
    。
五、綜上所述，檢察官所舉上開之證據猶有合理之懷疑，自無從
    使本院形成被告曾家輝有罪心證之確信，此外並查無何積極
    證據足資證明被告涉有公訴人所指之販賣海洛因之犯行，核
    諸前揭說明，被告此部分犯罪尚屬不能證明，自應為無罪之
    諭知，原審以不能證明被告涉犯販賣海洛因之犯罪，為被告
    無罪之判決，經核並無違誤，應予維持。檢察官上訴意旨略
    以：依卷附被告所持用門號0000000000號行動電話，於95年
    8月5日下午5時40分37秒許及同日晚上9時24分58秒許，與證
    人吳滄文之通訊監察譯文內容，足見證人吳滄文當日已自被
    告取得海洛因而交易成功，且被告販賣毒品之犯行亦已既遂
    。至證人吳滄文向被告表示「我都沒有動喔」，應可判斷證
    人吳滄文要將以購買之毒品原封不動退還被告，並非指被告
    販賣海洛因之交易對象非證人吳滄文，原審認被告並未於上
    開時地販賣毒品予證人吳滄文，其認事用法實有違誤云云。
    惟查，證人吳滄文所為證述既有上開所指瑕疵，且無其他證
    據足以佐證其等所述為真，而依前所述，證人吳滄文非無有
    因供出毒品來源而邀獲減刑之利益，是自難僅以證人吳滄文
    上開片面有瑕疵之指證，即遽為被告不利之認定，是本件並
    無其他證據足資證明被告有公訴人所指之上開販賣海洛因之
    事實，從而，本件公訴人上訴意旨就此部分仍執前詞，任意
    指摘原審違誤，難認有理由，應予駁回，如主文第三項所示
    。
據上論斷，應依刑事訴訟法第368條、第369條第1項前段、第364
條、第299條第1項前段，修正前毒品危害防制條例第4條第2項、
第6項，刑法第2條第1項前段、第11條前段、第25條第2項，判決
如主文。
本案經檢察官李叔芬到庭執行職務。
中    華    民    國    100   年    11    月    30    日
                  刑事第八庭  審判長法  官  林恆吉
                                    法  官  黃斯偉
                                    法  官  劉嶽承
以上正本證明與原本無異。
如不服本判決，應於收受送達後10日內向本院提出上訴書狀，其
未敘述上訴之理由者並得於提起上訴後10日內向本院補提理由書
（均須按他造當事人之人數附繕本）「切勿逕送上級法院」。
刑事妥速審判法第9條：
除前條情形外，第二審法院維持第一審所為無罪判決，提起上訴
之理由，以下列事項為限：
一、判決所適用之法令牴觸憲法。
二、判決違背司法院解釋。
三、判決違背判例。
刑事訴訟法第 377 條至第 379 條、第 393 條第 1 款之規定，
於前項案件之審理，不適用之。
                                    書記官  何仁崴
中    華    民    國    100   年    11    月    30    日
附錄：本案論罪科刑法條全文
毒品危害防制條例第4條
製造、運輸、販賣第一級毒品者，處死刑或無期徒刑；處無期徒
刑者，得併科新臺幣 2 千萬元以下罰金。
製造、運輸、販賣第二級毒品者，處無期徒刑或 7 年以上有期
徒刑，得併科新臺幣 1 千萬元以下罰金。
製造、運輸、販賣第三級毒品者，處 5 年以上有期徒刑，得併
科新臺幣 7 百萬元以下罰金。
製造、運輸、販賣第四級毒品者，處 3 年以上 10 年以下有期
徒刑，得併科新臺幣 3 百萬元以下罰金。
製造、運輸、販賣專供製造或施用毒品之器具者，處 1 年以上
7 年以下有期徒刑，得併科新臺幣 1 百萬元以下罰金。
前五項之未遂犯罰之。